臺灣士林地方法院民事簡易判決
111年度士簡字第688號
原      告  富邦產物保險股份有限公司

法定代理人  賴榮崇  
訴訟代理人  沈志揚  
被      告  郭庭利  
訴訟代理人  徐郁翔  
上列當事人間請求侵權行為損害賠償(交通)事件，本院於民國11
1年5月12日言詞辯論終結，判決如下：
    主  文
被告應給付原告新臺幣柒萬捌仟貳佰壹拾玖元，及自民國一一一
年四月二十二日起至清償日止，按週年利率百分之五計算之利息
。
原告其餘之訴駁回。
訴訟費用新臺幣壹仟參佰參拾元，其中新臺幣捌佰壹拾捌元應由
被告負擔，其餘應由原告負擔。
本判決原告勝訴部分得假執行。
    事實及理由要領
一、原告主張：被告於民國109年7月23日駕駛車牌號碼000-0000
    號車（下稱A車），行經臺北市○○區○○路00號側門時，因倒
    車不當，致撞上原告承保車牌號碼000-0000號車（下稱B車
    ），原告為被保險人支出修復費用新臺幣（下同）12萬7,20
    6元（其中工資6萬2,449元、零件6萬4,757元），乃依侵權
    行為之法律關係及保險法第53條規定，提起本件訴訟等語，
    並聲明求為判決被告給付上開金額，及自起訴狀繕本送達翌
    日起至清償日止，按週年利率5％計算之利息，且願供擔保請
    准宣告假執行。
二、被告則以：A車是被追撞，現場圖記載不合理等語，資為抗
    辯，並聲明求為判決駁回原告之訴。
三、本院得心證之理由
　　本件原告主張於上開時地發生系爭車禍，B車受有損害之事
    實，已據其提出與所述相符之當事人登記聯單、現場圖、駕
    照、行照、理賠申請書、維修清單、車損照片、電子發票等
    資料為證，並有本院向臺北市政府警察局調取之本件車禍資
    料在卷可憑，為被告所不爭執，堪信為真。惟被告以上開情
    詞置辯，茲審認如下：
(一)按因故意或過失，不法侵害他人之權利者，負損害賠償責任
    。汽車、機車或其他非依軌道行駛之動力車輛，在使用中加
     損害於他人者，駕駛人應賠償因此所生之損害。不法毀損
    他人之物者，被害人得請求賠償其物因毀損所減少之價額。
    應付利息之債務，其利率未經約定，亦無法律可據者，週年
    利率為百分之五。民法第184條第1項前段、第191條之2前段
    、第196條、第203條分別定有明文。再按物被毀損時，被害
    人除得依民法第196條請求賠償外，並不排除民法第213條至
    第215條之適用。依民法第196條請求賠償物被毀損所減少之
    價額，得以修復費用為估定之標準，但以必要者為限（例如
    ︰修理材料以新品換舊品，應予折舊）（最高法院77年度第9
    次民事庭會議決議參照）。末按，被保險人因保險人應負保
    險責任之損失發生，而對於第三人有損失賠償請求權者，保
    險人得於給付賠償金額後，代位行使被保險人對於第三人之
    請求權；但其所請求之數額，以不逾賠償金額為限。保險法
    第53條第1項亦有明文。
(二)經查，觀諸上開警察資料所附之現場圖及現場照片（見本院
    卷第31、35、36頁），可見B車直行於車道上，A車則僅左後
    車輪進入車道，復參諸兩車碰撞位置，B車為右後車輪，A車
    則為左後車尾，足認系爭車禍之發生，係因A車倒車時未注
    意後方來車，而與行經該處之B車發生碰撞，是A車顯有未注
    意其他車輛之過失，且依當時情況，應無不能注意之情事，
    其過失堪以認定。基此，原告本於上開法律規定，請求被告
    負損害賠償責任，應屬有據。　　
(三)又據原告所提之維修清單，其修復費用為12萬7,206元（其
    中工資6萬2,449元、零件6萬4,757元），然而以新零件更換
    舊零件之零件折舊部分非屬必要費用，應予扣除，依行政院
    所頒固定資產耐用年數表及固定資產折舊率表之規定，汽車
    耐用年數為5年，依定率遞減法每年應折舊千分之369，且參
    酌營利事業所得稅查核準則第95條第6項規定「固定資產提
    列折舊採用平均法或定率遞減法者，以1年為計算單位，其
    使用期間未滿1年者，按實際使用之月數相當於全年之比例
    計算之，不滿1月者，以1月計」而為計算。茲查，B車係於1
    06年7月15日出廠使用（行車執照僅記載出廠年月，未載明
    出廠日，依法推定為該月15日），有行車執照影本附卷可稽
    （見本院卷第16頁），算至本件事故發生時之109年7月23日
    ，B車已使用3年1月，是原告就零件部分，所得請求被告賠
    償之範圍，扣除折舊之後，應以1萬5,770元（計算式詳附表
    ）為限，加上其餘非屬零件之工資6萬2,449元，合計為7萬8
    ,219元。
四、從而，原告依上開法律關係，訴請被告給付7萬8,219元，及
    自起訴狀繕本送達之翌日即111年4月22日（見本院卷第43頁
    ）起至清償日止，按週年利率5％計算之利息，為有理由，應
    予准許，逾此範圍之請求，則無理由，應予駁回。
五、本件原告勝訴部分，係就民事訴訟法第427條第1項訴訟適用
    簡易程序所為被告敗訴之判決，依同法第389條第1項第3款
    之規定，應依職權宣告假執行，原告之聲請不另准駁，並依
    職權確定訴訟費用為1,330元（第一審裁判費），其中818元
    應由被告負擔，其餘應由原告負擔。
中　　華　　民　　國　　111 　年　　5 　　月　　26　　日
                  士林簡易庭  法  官  楊峻宇
以上為正本係照原本作成。
如不服本判決，應於判決送達後20日內向本庭提出上訴狀。（須
按他造當事人之人數附繕本）。 
中　　華　　民　　國　　111 　年　　5 　　月　　26　　日
                              書記官  蘇彥宇         
附表
-----
折舊時間           金額
第1年折舊值        64,757×0.369=23,895
第1年折舊後價值    64,757-23,895=40,862
第2年折舊值        40,862×0.369=15,078
第2年折舊後價值    40,862-15,078=25,784
第3年折舊值        25,784×0.369=9,514
第3年折舊後價值    25,784-9,514=16,270
第4年折舊值        16,270×0.369×(1/12)=500
第4年折舊後價值    16,270-500=15,770